【裁判字號】    99,訴,1796
【裁判日期】    990712
【裁判案由】    毒品危害防制條例
【裁判全文】
臺灣板橋地方法院刑事判決              99年度訴字第1796號
公  訴  人  臺灣板橋地方法院檢察署檢察官
被      告  甲○○
上列被告因違反毒品危害防制條例案件，經檢察官提起公訴（99
年度毒偵字第2665號），被告於準備程序中對被訴之事實為有罪
陳述，本院合議庭裁定由受命法官獨任行簡式審判程序，並判決
如下：
    主  文
甲○○施用第一級毒品，累犯，處有期徒刑柒月；又持有第二級
毒品純質淨重二十公克以上，累犯，處有期徒刑拾月，扣案如附
表所示甲基安非他命均沒收銷燬，包裝上開甲基安非他命之塑膠
袋共拾只及扣案吸食器壹組均沒收。應執行有期徒刑壹年參月，
扣案如附表所示甲基安非他命均沒收銷燬，包裝上開甲基安非他
命之塑膠袋共拾只及扣案吸食器壹組均沒收。
    事  實
一、甲○○前於民國九十六年間因施用毒品案件，經臺灣板橋地
    方法院檢察署檢察官聲請本院以九十六年度毒聲字第七０五
    號裁定送觀察、勒戒後，認無繼續施用毒品之傾向，於九十
    六年六月二十日執行完畢釋放，並由同署檢察官以九十六年
    度毒偵字第九八八號不起訴處分確定。又於九十六年間因妨
    害兵役案件，經本院以九十六年度簡字第三六七七號判處有
    期徒刑二月，減為有期徒刑一月確定，於九十七年二月一日
    易科罰金執行；復於九十六年間因贓物案件，經本院以九十
    六年度簡字第六０九六號判處有期徒刑五月，減為有期徒刑
    二月十五日確定；另於九十七年間因持有第一級毒品案件，
    經本院以九十七年度簡字第五七八五號判處有期徒刑五月，
    減為有期徒刑二月十五日確定；又因違反槍砲彈藥刀械管制
    條例案件，經本院以九十七年度簡字第四八五二號判處有期
    徒刑四月，併科罰金新台幣一萬元確定；上開四罪刑，經本
    院以九十八年度聲字第九八０號裁定應執行有期徒刑八月確
    定；再於九十七年間因施用第二級毒品案件，經本院以九十
    七年度簡字第八四九三號判處有期徒刑四月確定，嗣與上開
    應執行有期徒刑八月接續執行後，於九十八年七月一日縮刑
    期滿執行完畢（於本案構成累犯）。
二、詎甲○○不知悔改，明知海洛因、甲基安非他命分別係毒品
    危害防制條例所規定之第一級、第二級毒品，不得非法持有
    、施用，竟於上開觀察、勒戒執行完畢釋放後五年內，基於
    施用第一級毒品海洛因之犯意，於九十九年三月十六日上午
    十二時許（起訴書略載為同日為警查獲採尿前二十六小時內
    某時），在臺北縣中和市○○街友人住處，以將毒品海洛因
    摻入香菸內，並點燃香菸吸食之方式，施用第一級毒品海洛
    因。甲○○另基於供己施用而非法持有第二級毒品甲基安非
    他命之犯意，於九十九年三月十五日，在臺北縣中和市自強
    國中門口，向真實姓名年籍不詳綽號「小琪」（音同）之成
    年女子，購買第二級毒品甲基安非他命十包（合計淨重約三
    十七公克，純質淨重約三十六點四五公克），而非法持有之
    ；甲○○並於九十九年三月十六日晚間七時至同日晚間八時
    許，在友人唐曉慧位於臺北縣蘆洲市○○○路二四五之一號
    四樓住處，以將毒品甲基安非他命置於吸食器內，並點火加
    熱燒烤產生白煙吸聞之方式，接續施用第二級毒品甲基安非
    他命二次。嗣經警於九十九年三月十六日晚間九時三十分許
    ，持本院核發之搜索票在臺北縣蘆洲市○○○路二四五之一
    號四樓搜索時，查獲甲○○及唐曉慧（另案審理），並在上
    址屋內扣得甲○○上開購得其與唐曉慧所施用之第二級毒品
    甲基安非他命二包（合計毛重一點六二二公克、淨重零點三
    九二零公克，經取樣部分檢驗用罄，驗餘淨重零點三九一八
    公克；甲○○所涉轉讓第二級毒品罪嫌部分，由檢察官另案
    偵查）及甲○○所有供其所施用甲基安非他命所用之吸食器
    一組；復經警當場在甲○○口袋內扣得其上開購得之第二級
    毒品甲基安非他命八包（合計毛重四十點三六公克、淨重三
    十七點二公克，經取樣部分檢驗用罄，驗餘淨重三十七點零
    七公克；純質淨重約三十六點四五公克）及其用以秤量上開
    購得甲基安非他命之磅秤一個；再經警採集甲○○之尿液送
    驗，結果呈毒品海洛因代謝物嗎啡、甲基安非他命陽性反應
    ，因而查悉上情。
三、案經臺北市政府警察局中和第一分局移送臺灣板橋地方法院
    檢察署檢察官偵查起訴。
    理  由
一、訊據被告甲○○對於上揭時地，施用第一級毒品海洛因及持
    有、施用第二級毒品甲基安非他命等事實，分據被告於偵查
    及本院審理中坦承不諱，並經警在上址查獲現場屋內扣得被
    告與唐曉慧所施用之甲基安非他命二包、渠等施用甲基安非
    他命所用之吸食器一組，及經警在被告口袋內扣得甲基安非
    他命八包及磅秤一個可資佐證。又被告經警查獲所採集尿液
    經送鑑定，亦呈海洛因代謝物嗎啡、甲基安非他命陽性反應
    ，有臺灣檢驗科技股份有限公司九十九年三月三十日（檢體
    編號Ｅ0000000號）濫用藥物檢驗報告、姓名及代碼
    對照表各一紙在卷可稽。而上述在查獲現場屋內扣案之甲基
    安非他命二包，經送交通部民用航空局航空醫務中心鑑定，
    確檢出第二級毒品甲基安非他命成分（合計毛重一點六二二
    公克、淨重零點三九二零公克，經取樣部分檢驗用罄，驗餘
    淨重零點三九一八公克），有該航空醫務中心九十九年三月
    二十九日航藥鑑字第０九九二００八號毒品鑑定書附卷可按
    ；另員警在被告口袋內扣得甲基安非他命八包，經送內政部
    警政署刑事警察局鑑定，亦檢出第二級毒品甲基安非他命成
    分（合計毛重四十點三六公克、淨重三十七點二公克，經取
    樣部分檢驗用罄，驗餘淨重三十七點零七公克；純質淨重約
    三十六點四五公克），亦有該局九十九年三月二十六日刑鑑
    字第０九九００三七二二０號鑑定書在卷足憑，堪認被告持
    有上開第二級毒品甲基安非他命之純質淨重已達二十公克以
    上。復查被告前於九十六年間因施用毒品案件，經臺灣板橋
    地方法院檢察署檢察官聲請本院以九十六年度毒聲字第七０
    五號裁定送觀察、勒戒後，認無繼續施用毒品之傾向，於九
    十六年六月二十日執行完畢釋放，並由同署檢察官以九十六
    年度毒偵字第九八八號不起訴處分確定，亦有臺灣高等法院
    被告前案紀錄表附卷可稽，是被告係觀察、勒戒執行完畢釋
    放後五年內再犯本案施用第一級毒品、施用第二級毒品犯行
    。本案事證明確，被告犯行洵堪認定，應依法論科。
二、按海洛因、甲基安非他命係毒品危害防制條例第二條第二項
    第一款、第二款所明定之第一級、第二級毒品，不得非法持
    有、施用。查被告於九十九年五月十二日偵查中供稱：上開
    扣案之甲基安非他命十包之來源相同，是伊於九十九年三月
    十五日在中和市自強國中門口，跟一位綽號「小琪」（音同
    ）之女子，以四萬多元購買的，是伊自己要施用的等語，並
    於本院審理中供稱：在唐曉慧住處扣到的兩包甲基安非他命
    是伊被查獲當天吸食所用的毒品，而在伊身上查到的八包甲
    基安非他命是伊自己要吸食的，查獲當天伊本來要把這八包
    帶回家，伊跟唐曉慧要出門時，就被警察抓到了，這十包安
    非他命是伊向小琪買的，是查獲前一天或當天買的伊忘記了
    等語，復參酌證人即與被告同為警查獲之唐曉慧於警詢時亦
    供述員警在伊住處扣到甲基安非他命二包，是甲○○於查獲
    當天下午六時許到伊住處時所留下的，而伊於當日下午七時
    許，在住處房間內與甲○○共同施用上開毒品等語，與被告
    上開供述情節相符；此外，並無其他積極證據證明被告係於
    不同時間取得而分別持有上開扣案二包甲基安非他命及八包
    甲基安非他命，亦無證據可資證明被告係意圖營利而販入上
    開扣案毒品，或有意圖販賣而持有上開扣案毒品之情形，是
    被告於偵查中供述其於九十九年三月十五日在臺北縣中和市
    自強國中門口，向真實姓名年籍不詳綽號「小琪」之成年女
    子，購買第二級毒品甲基安非他命十包等語，尚非無據，堪
    認被告於九十九年三月十五日購得上開扣案二包甲基安非他
    命及八包甲基安非他命，而同時持有上開甲基安非他命，則
    被告所持有上開第二級毒品甲基安非他命十包之純質淨重已
    達二十公克以上，而其於九十九年三月十六日晚間七時至八
    時許接續二次施用第二級毒品甲基安非他命行為，應為其持
    有扣案毒品甲基安非他命之行為所吸收，故被告持有上開扣
    案之甲基安非他命十包（純質淨重已達二十公克以上）後，
    施用第二級毒品甲基安非他命之行為，應論以毒品危害防制
    條例第十一條第四項持有第二級毒品純質淨重二十公克以上
    之罪（臺灣高等法院暨所屬法院九十八年法律座談會刑事類
    提案第十五號之研討結果採此見解）。
三、故核被告所為，係犯毒品危害防制條例第十條第一項之施用
    第一級毒品海洛因罪，及同條例第十一條第四項之持有第二
    級毒品純質淨重二十公克以上之罪。被告施用第一級毒品海
    洛因前持有海洛因之行為，及其持有第二級毒品（純質淨重
    二十公克以上）後施用第二級毒品甲基安非他命之行為，應
    分別為施用海洛因之高度行為、持有甲基安非他命之重度行
    為所吸收，均不另論罪。被告上開所犯施用第一級毒品罪、
    持有第二級毒品罪，犯意各別，行為互殊，應予分論併罰。
    至本件起訴書「證據並所犯法條」欄雖記載「另經警於被告
    褲內口袋起獲之第二級毒品甲基安非他命八包（驗前總毛重
    四十點三六公克），將視鑑定後之純質淨重為何，於被告所
    另涉之意圖販賣而持有第二級毒品或轉讓第二級毒品案件中
    ‧‧‧一併處理之」等詞，堪認本件檢察官並未起訴被告持
    有上開扣案甲基安非他命八包犯行，然被告上開持有扣案甲
    基安非他命八包犯行與起訴之施用第二級毒品甲基安非他命
    之事實部分，有吸收之實質上一罪關係，已如前述，為起訴
    效力所及，並於本院審理中告知被告及公訴檢察官進行辯論
    ，本院自得併予審究。查被告有事實欄一所載之有期徒刑執
    行完畢紀錄，有臺灣高等法院被告前案紀錄表在卷可按，其
    於有期徒刑之執行完畢後五年內，故意再犯本件有期徒刑以
    上之罪，均為累犯，應依刑法第四十七條第一項規定加重其
    刑。爰審酌被告前有持有第一級毒品、施用第二級毒品等犯
    罪科刑、執行記錄，顯見其素行不佳，及本案犯罪之動機、
    目的、手段、所持有毒品之數量多達三十餘公克，及犯罪所
    生之危害，暨其犯後坦承犯行之態度等一切情狀，分別量處
    如主文所示之刑，並定其應執行之刑，以資儆懲。
四、本案員警在查獲現場屋內扣案之甲基安非他命二包（驗餘淨
    重零點三九一八公克；如附表(1)）及員警在被告口袋內扣得
    甲基安非他命八包（驗餘淨重三十七點零七公克；純質淨重
    約三十六點四五公克；如附表(2)），均係查獲之第二級毒品
    ，已如前述，應依毒品危害防制條例第十八條第一項前段規
    定宣告沒收銷燬之。另鑑定取樣之甲基安非他命部分，因鑑
    定檢驗用罄而滅失，爰不另為沒收銷燬之諭知。又上開毒品
    甲基安非他命之包裝塑膠袋共十只、吸食器一組，均係被告
    所有供其持有、施用毒品甲基安非他命犯罪所用之物，爰依
    刑法第三十八條第一項第二款規定宣告沒收之；至扣案之磅
    秤一個，固係被告持有、施用甲基安非他命犯罪所用之物，
    但該磅秤係「林嘉興」所有之物，業據被告於本院審理中供
    明在卷，復無其他證據證明該磅秤係被告所有之物，自不予
    宣告沒收，附此敘明。
據上論斷，應依刑事訴訟法第二百七十三條之一第一項、第二百
九十九條第一項前段，毒品危害防制條例第十條第一項、第十一
條第四項、第十八條第一項前段，刑法第十一條前段、第四十七
條第一項、第三十八條第一項第二款、第五十一條第五款，判決
如主文。
本案經檢察官李巧菱到庭執行職務。
中    華    民    國    99    年    7     月    12    日
                  刑事第九庭  法  官  楊 志 雄
以上正本證明與原本無異。
如不服本判決應於送達後十日內向本院提出上訴狀。
                              書記官  陳 春 銘
中    華    民    國    99    年    7     月    12    日
附錄本案論罪科刑法條全文：
毒品危害防制條例第十條
施用第一級毒品者，處六月以上五年以下有期徒刑。
施用第二級毒品者，處三年以下有期徒刑。
毒品危害防制條例第十一條第四項
持有第二級毒品純質淨重二十公克以上者，處六月以上五年以下
有期徒刑，得併科新臺幣七十萬元以下罰金。
附表：
(1)、扣案甲基安非他命二包（驗餘淨重零點三九一八公克）。
(2)、扣案甲基安非他命八包（驗餘淨重三十七點零七公克；純質
    淨重約三十六點四五公克）。

司法院資訊處製作；財團法人民間司法改革基金會備份。
